臺灣新北地方法院刑事判決　　　　　　 110年度簡上字第77號
上　訴　人　
即　被　告　蕭丞晏



上列上訴人即被告因違反毒品危害防制條例案件，不服本院中華
民國109年11月30日109年度簡字第6917號第一審刑事簡易判決（
聲請簡易判決處刑案號：109年度偵字第34311號），提起上訴，
本院管轄第二審合議庭判決如下：
    主  文
上訴駁回。
    事實及理由
一、本案經審理結果，認原審以被告蕭丞晏犯違反毒品危害防制
    條例第11條第1項之持有第一級毒品罪事證明確，對被告判
    決量處拘役40日，並諭知拘役如易科罰金以新臺幣1000元折
    算1日，其認事用法及量刑均無不當，應予維持。除補充本
    院於民國110年3月19日當庭勘驗之員警密錄器影片之勘驗筆
    錄1份外，均爰引用原審判決書暨附件臺灣新北地方檢察署
    聲請簡易判決處刑書記載之事實、證據及理由（詳如附件）
    。
二、被告刑事聲明上訴狀意旨略以：本案警察違法搜索云云；於
    本院準備程序中聲明上訴意旨改略以：我不主張違法搜索，
    請求從輕量刑云云。
三、經查：
  ㈠被告於109年8月21日凌晨1時30分許，在新北市○○區○○
    街0巷00號前，因其皮夾內放有第一級毒品海洛因1包，並辱
    罵警方「幹你娘」、「幹」之言詞，違反毒品危害防制條例
    第11條第1項之持有第一級毒品罪、刑法第140條第1項之侮
    辱公務員罪（侮辱公務員罪部分，業經本院以109年度簡字
    第6296號案件判決處拘役55日，上訴後，經撤回上訴確定在
    案），經警以現行犯逮捕，有證人即警員曾文雄於本院提審
    程序之訊問證述（見偵卷第47、48頁）及新北市政府警察局
    樹林分局搜索扣押筆錄暨扣押物品目錄表、扣案物照片（見
    偵卷第21至27頁、第51、52頁）在卷可稽，此等事實首堪認
    定。復依本院於110年3月19日當庭勘驗員警密錄器影片之勘
    驗筆錄所示，「畫面時間01:20:16，路人離開，員警A繼續
    盤查被告，並對被告說皮包看一下。畫面時間01:20:20，被
    告將皮夾從褲子口袋中拿出來，並將皮夾打開攤平給員警A
    檢查。畫面時間01:20:16，被告將皮夾從褲子口袋中拿出來
    ，並將皮夾打開攤平給員警檢查。畫面時間01:20:21至01:
    20:23，員警B密錄器鏡頭轉向別處。畫面時間01:20:24至01
    :21:24，被告與警與員警員警A發生爭執，雙方並在爭執期
    間爭奪皮夾。畫面時間01:20:24，被告：欸你幹嘛。（伸手
    要向員警A取回皮夾）。畫面時間01:20:27，員警A:搶什麼
    搶什麼！畫面時間01:20:28，員警B走向被告並抓住被告。
    畫面時間01:20:28，被告：你現在是怎樣？畫面時間01:20:
    29，員警A:我看到了喔！看到了！畫面時間01:20:30，被告
    ：看到什麼啦！畫面時間01:20:30，員警A:看到了！畫面時
    間01:20:31，員警B:看就好了，看就好了。畫面時間01:20:
    31，被告：幹你娘。畫面時間01:20:33，員警A:你罵什麼，
    你罵什麼啦！我看到了喔。畫面時間01:20:35，被告：你什
    麼意思，我有說要給你看嗎？等我律師來啦，等我律師來，
    幹，你看到什麼。畫面時間01:20:39，員警A:你罵什麼，你
    罵什麼啦！畫面時間01:20:40，被告：什麼東西，你現在在
    幹嘛。畫面時間01:20:42，員警B:你罵什麼，你罵什麼（台
    語）。畫面時間01:20:43，被告：我哪有罵什麼（台語）。
    畫面時間01:20:44，員警A:你罵我就可以逮捕你了啦。畫面
    時間01:20:45，被告：我哪有罵你。畫面時間01:20: 46，
    員警A:你妨礙公務啊。...(之後為雙方口角，故省略)。」
    （見本院簡上卷第49至53頁），是認被告自行拿出夾藏第一
    級毒品海洛因之皮夾，警員曾文維旋稱「我看到了喔!看到
    了！」等語，參以警員曾文維於本院提審程序庭訊時證稱：
    「我在現場已經有看到夾鏈袋類似毒品的東西」等語明確（
    見偵卷第47頁），佐以被告皮夾內確經查扣第一級毒品海洛
    因1包，是被告隨身持有毒品，且露有犯罪痕跡，應非烏有
    之情，且過程中被告口出辱罵警方「幹你娘」、「幹」之言
    詞，為警以被告涉犯持有第一級毒品、侮辱公務員罪之現行
    犯，依照刑事訴訟法第88條規定逕予逮捕，依刑事訴訟法第
    130條之附帶搜索規定，逮捕被告時，無搜索票，仍得搜索
    被告之身體、隨身攜帶之物件及其立即可觸及之處，故扣得
    被告所持之第一級毒品海洛因等情，即難認屬違法搜索，所
    取得之證據自可作為本案判決之依據，先予敘明。
  ㈡至被告認原審量刑過重，欲求從輕量刑乙節。惟按刑之量定
    ，係實體法上賦予法院得為自由裁量之事項，故刑法第57條
    所列10款事由，乃法院量刑時所得參考之因素，苟其量刑已
    以行為人之責任為基礎，並斟酌刑法第57條各款所列情狀而
    為整體之評價，然後在法定刑度內，酌量科刑，且未偏執一
    端，致有失出失入之情形者，即不得遽指為違法。查原審論
    處被告上開罪刑，已就被告犯罪情節及科刑部分之量刑基礎
    ，於理由中具體說明如附件所示。而被告所認於偵查中已坦
    承持有毒品之情，亦為原審就其犯罪後態度以作審酌，顯見
    原審已以行為人之責任為基礎，斟酌刑法第57條之各款事由
    ，而為刑之量定，所宣告刑並未逾越法定刑度，也未失其衡
    平或顯有裁量濫用之情形，堪認原審之量刑並無違法或不當
    。是被告認原審判決量刑過重云云，即無可取，其上訴為無
    理由，應予駁回。
四、被告經合法傳喚，無正當之理由不到庭者，得不待其陳述，
    逕行判決，刑事訴訟法第371條定有明文。而依同法第455條
    之1第3項規定，對於簡易判決之上訴，亦準用上開關於一造
    缺席判決之規定。查本案被告於提起上訴後，經本院合法傳
    喚，無正當理由未於審判期日到庭乙情，有被告之個人戶籍
    資料查詢結果、臺灣高等法院在監在押全國紀錄表、本院送
    達證書及本院刑事報到單各1份（見本院簡上卷第99、101、
    107、109、111、113至117頁、第121頁）在卷可稽，爰依刑
    事訴訟法第455條之1第3項準用同法第371條之規定，不待被
    告到庭陳述，而逕行判決，附此敘明。
據上論斷，應依刑事訴訟法第455條之1第1項、第3項、第368條
、第371條、第373條，判決如主文。
本案經檢察官黃冠傑偵查後聲請簡易判決處刑，被告提起上訴，
由檢察官王凌亞到庭執行公訴。
中    華    民    國   110    年    11    月    25    日
                  刑事第十庭審判長  法  官  謝梨敏
                                    法  官  謝茵絜
                                    法  官  黃秀敏
上列正本證明與原本無異。
本件不得上訴。
                                    書記官  劉曉謙
中    華    民    國   110    年    11    月    25    日
 
附件
臺灣新北地方法院刑事簡易判決         109年度簡字第6917號
聲  請  人  臺灣新北地方檢察署檢察官
被      告  蕭丞晏
上列被告因違反毒品危害防制條例案件，經檢察官聲請以簡易判
決處刑（109年度偵字第34311號），本院判決如下：
    主  文
蕭丞晏持有第一級毒品，處拘役肆拾日，如易科罰金，以新臺幣
壹仟元折算壹日。扣案之第一級毒品海洛因壹包（驗餘淨重零點
壹零伍肆公克）沒收銷燬。
    事實及理由
一、本件犯罪事實、證據及所犯法條，均引用如附件檢察官聲請
    簡易判決處刑書之記載。
二、爰以行為人責任為基礎，審酌被告無視於政府所推動之禁毒
    政策，明知毒品危害國人身心健康，屬法令規範之違禁物品
    ，竟未經許可非法持有第一級毒品，所為助長毒品流通，極
    易滋生其他犯罪，亦影響社會秩序及善良風俗，殊非可取；
    兼衡其持有毒品之數量、犯罪動機、目的、手段、情節、素
    行、教育程度、家庭經濟狀況及犯罪後之態度等一切情狀，
    量處如主文所示之刑，並諭知易科罰金之折算標準，以資懲
    儆。
三、本件扣案之白色粉末，送鑑驗結果，確含有第一級毒品海洛
    因成分，有臺北榮民總醫院毒品成分鑑定書1份在卷可參，
    為本件查獲之第一級毒品海洛因，應依毒品危害防制條例第
    18條第1項前段規定，應予沒收銷燬之；而前開第一級毒品
    海洛因之包裝袋1個，因包覆毒品，其上顯留有該毒品之殘
    渣，無論依何種方式均難與之析離，當應整體視之為毒品，
    爰均連同該包裝併予宣告沒收銷燬之；至於鑑驗用罄之部分
    ，因已滅失，爰不再為沒收銷燬之諭知。
四、依刑事訴訟法第449條第1項前段、第3項、第454條第2項、
    第450條第1項，毒品危害防制條例第11條第1項、第18條第1
    項前段，刑法第11條、第41條第1項前段，逕以簡易判決處
    刑如主文。
五、如不服本判決，得自收受送達之日起20日內向本院提出上訴
    狀，上訴於本院第二審合議庭（須附繕本）。
本案經檢察官黃冠傑聲請以簡易判決處刑。
中    華    民    國   109    年    11   月      30   日
                      刑事第二十六庭 法  官 徐蘭萍
上列正本證明與原本無異。
                                     書記官 石秉弘
中    華    民    國   109    年    12    月    2     日
附錄本案論罪科刑法條全文：
毒品危害防制條例第11條第1項
持有第一級毒品者，處三年以下有期徒刑、拘役或新臺幣三十萬
元以下罰金。
 附件：
臺灣新北地方檢察署檢察官聲請簡易判決處刑書
                                    109年度偵字第34311號
    被      告  蕭丞晏  男  30歲（民國00年00月0日生）
                        住新北市○○區○○街000號
                        國民身分證統一編號：Z000000000號
上列被告因違反毒品危害防制條例案件，業經偵查終結，認宜聲
請以簡易判決處刑，茲將犯罪事實及證據並所犯法條分敘如下：
        犯罪事實
一、蕭丞晏明知海洛因係毒品危害防制條例所規定之第一級毒
    品，不得非法持有，竟仍基於持有第一級毒品之犯意，於不
    詳時、地，以不詳方式，取得數量不詳之海洛因後持有之。
    嗣於民國109年8月21日凌晨1時24分許，因形跡可疑，而為
    警在新北市○○區○○街0巷00號前查獲，並在其隨身皮包
    內扣得海洛因1包（毛重：0.3724公克、驗餘量：0.1054公
    克）。
二、案經新北市政府警察局樹林分局報告偵辦。
        證據並所犯法條
一、證據：
（一）被告蕭丞晏於警詢、本署偵訊中及聲請提審案件法院訊問
      中之供述及自白。
（二）扣案之海洛因1包及新北市政府警察局樹林分局搜索扣押
      筆錄、扣押物品目錄表及現場扣案物照片各1份。
（三）臺北榮民總醫院109年10月15日北榮毒鑑字第C0000000號
      毒品成分鑑定書1份。
二、核被告所為，係涉犯毒品危害防制條例第11條第1項之持有
    第一級毒品罪嫌。扣案之第一級毒品海洛因1包請依毒品危
    害防制條例第18條第1項前段規定宣告沒收銷燬。
三、依刑事訴訟法第451條第1項聲請逕以簡易判決處刑。
    此    致
臺灣新北地方法院
中    華    民    國   109    年    11    月    5     日
                              檢  察  官  黃  冠  傑